【裁判字號】    90,易,355
【裁判日期】    900810
【裁判案由】    妨害自由
【裁判全文】
臺灣基隆地方法院刑事判決                            九十年度易字第三五五號
    公  訴  人  臺灣基隆地方法院檢察署檢察官
    被      告  甲○○
右列被告因妨害自由案件，經檢察官提起公訴（九十年度偵字第一七一０號），本院
判決如左︰
    主  文
甲○○無故侵入他人住宅，累犯，處罰金參仟元，如易服勞役以參佰元折算壹日。
    事  實
一、甲○○前於民國（下同）八十一年間，因傷害致死案件，經法院判處有期徒刑七
    年六月確定，於八十九年二月二十五日執行完畢。在基隆巿深溪路「麗景江山」
    社區管理委員會擔任總幹事，丙○○則係該社區住戶。於九十年三月二十九日，
    麗景江山社區警勤區警員乙○○到該社區協助本院進行房屋鑑價，勤務完畢後，
    丙○○因有法律上問題請教乙○○，遂邀其至位於深溪路三十六巷弄二十三號六
    樓住處，甲○○見狀即於同日下午三時四十分許，前往丙○○住處欲找乙○○，
    未經丙○○許可即強行進入屋內，雙方發生口角，丙○○多次要求甲○○離開，
    甲○○竟坐於屋內客廳地上不肯離去，經丙○○報警處理後當場查獲。
二、案經告訴人丙○○訴由基隆市警察局第二分局報請台灣基隆地方法院檢察署檢察
    官偵查起訴。
    理  由
一、訊據被告甲○○矢口否認有何無故侵入被害人丙○○住處犯行，辯稱：係告訴人
    開門讓伊進去，且僅在鐵門與客廳大門中間，而該位置係告訴人占用公共設施土
    地，不屬住宅云云。然查，右揭事實，業據告訴人丙○○於歷次偵審時指訴綦詳
    ，並經證人乙○○於偵查中證稱：「．．丙○○對甲○○說這是我家，你不能進
    來，馮不理就直接進來屋內，．．」等情屬實，顯見被告查獲當日確有進入告訴
    人丙○○上開住處之情形，且係未經同意擅自入內，是被告上開所辯，委無可採
    ，事證明確，被告犯行應堪認定。
二、核被告所為，係犯刑法第三百零六條第一項無故侵入住宅罪。查被告前於八十一
    年間，因傷害致死案件，經法院判處有期徒刑七年六月確定，於八十九年二月二
    十五日執行完畢，有台灣基隆地方法院檢察署刑案資料查註紀錄表及本院被告全
    國前案紀錄表在卷可按，其於有期徒刑執行完畢後，五年內再犯有期徒刑以上之
    本罪，為累犯，依法加重其刑。爰審酌被告強行進入告訴人住處，經告訴人多次
    制止仍不離去，破壞住宅維護安全之功能，及犯罪後態度等一切情狀，量處如主
    文所示之刑，並諭知易服勞役之折算標準，以示懲戒。
據上論斷，應依刑事訴訟法第二百九十九條第一項前段，刑法第三百零六條第一項、
第四十七條、第四十二條第二項，罰金罰鍰提高標準條例第一條前段、第二條，判決
如主文。
本案經檢察官黃士元到庭執行職務。
中      華      民      國        九十    年      八    月      十      日
                                臺灣基隆地方法院刑事第二庭
                                      法  官    齊      潔
右正本證明與原本無異。
對於本件判決如有不服，應於收受送達後十日內，向本院提出上訴書狀，上訴於臺灣
高等法院，並按他造當事人之人數附具繕本。
                                      書記官    林  苑  珍
中      華      民      國        九十    年      八    月      十四    日
附錄論罪法條
刑法第三百零六條第一項：
無故侵入他人住宅、建築物或附連圍繞之土地或船艦者，處一年以下有期徒刑、拘役
或三百元以下罰金。


司法院資訊處製作；財團法人民間司法改革基金會備份。
